【裁判字號】    95,破抗,32
【裁判日期】    951212
【裁判案由】    宣告破產
【裁判全文】
臺灣高等法院高雄分院民事裁定          95年度破抗字第32號
再 抗告 人  甲○○
訴訟代裡人  陳水聰律師
上列再抗告人因聲請宣告破產事件，對於民國95年10月13日本院
95 年 度破抗字第32號所為裁定提起再抗告，本院裁定如下：
    主  文
再抗告駁回。
再抗告程序費用由再抗告人負擔。
    理  由
一、按對於抗告法院之裁定再為抗告，僅得以適用法規顯有錯誤
    為理由，並經原法院之許可者為限，此項許可以原裁定所涉
    及之法律見解具有原則上重要性者為限。又原法院對於再為
    抗告，認為不應許可者，應以裁定駁回其抗告。上開規定於
    破產事件準用之，此觀民事訴訟法第486 條第4 項、第5 項
    、第6 項準用第436 條之3 第3 項、破產法第5 條規定自明
    。
二、本件再抗告人不服臺灣高雄地方法院95年度破字第32號裁定
    ，提起抗告，經本院以抗告為無理由，裁定駁回。茲再抗告
    人對本院原裁定提起再抗告，以其因一時理財失當，又遇詐
    騙集團，甚至失業，始負債高達新台幣（下同）320 餘萬元
    ，並非蓄意奢侈揮霍，伊所欠債務多是年息近20﹪之高利貸
    ，每月利息將近5 萬元，連利息都付不出來，遑論本金，又
    被討債公司恐嚇逼債，造成莫大精神壓力，伊早已無力償還
    任何債務，負債總額超過總資產甚多，符合宣告破產之要件
    ，且有宣告破產之必要。又伊現有之財產，均未有別除權存
    在，而為普通財產者有30餘萬元，足以支應破產程序之費用
    及分配債務，可構成破產財團，伊係將該筆金錢存入伊妻之
    帳戶保存，以免有風險，原審斷稱伊已無財產而駁回伊之聲
    請，實輕忽伊之權利。觀諸其他聲請破產之案例，當事人積
    欠債務常高達數千萬元，扣除別除權後之財產卻僅數十萬元
    ，然仍准許破產，伊之債務僅320 餘萬元，總財產30萬餘元
    ，卻被認為無破產實益，判斷標準何在。至於是否有與債權
    人協商，並非司法上法律所規定破產宣告之必要條件，自不
    得違法將之引用為宣告破產之障礙事項。按破產制度乃係兼
    為保護債務人及債權人雙方之權益，並非獨偏一方，亦非不
    准許破產，債權人就要得到錢，外國對於破產法制之發展及
    運用甚為蓬勃，我國法院似將之當作有錢人之特權，對於一
    般刻苦耐勞之平民百姓，反而以其他無謂之理由予以駁回，
    使破產法規定形同具文，鮮有適用機會，與現代債務清理法
    制思潮重在給予債務人經濟生活重建之機會不符。故本院原
    裁定適用破產法第1 條、同法第57條及最高法院86年度台抗
    字第479 號裁定意旨顯有錯誤之情事，且所涉及之法律見解
    明顯具有原則上之重要性，爰求為廢棄原裁定云云。惟再抗
    告意旨無非就本院原裁定認定再抗告人顯無財產得以構成破
    產財團，無從依破產程序清理其債務之事實之職權行使加以
    爭執，非屬適用法規顯有錯誤之情形，不應許可再抗告人再
    為抗告，依前開說明，本件再抗告，應予駁回。
三、據上論結，本件再抗告不應許可，依強制執行法第30條之1
    、民事訴訟法第486 條第6 項、第436 條之3 第3 項、第95
    條、第78條，裁定如主文。
中    華    民    國    95    年    12    月    12    日
                          民事第四庭
                              審判長法官  蔡文貴
                              法      官  黃科瑜
                              法      官  徐文祥
以上正本證明與原本無異。
如不服本裁定應於送達後10日內向本院提出抗告狀 (並按他造當
事人之人數附繕本)， 並繳納抗告費新台幣1,000 元。
中    華    民    國    95    年    12    月    12    日
                              書  記  官  陳金卿


司法院資訊處製作；財團法人民間司法改革基金會備份。
